臺灣板橋地方法院刑事判決　　　　　100年度交簡上字第195號
上　訴　人
即　被　告　林坤仁
上列上訴人即被告因公共危險案件，不服本院100 年度交簡字第
3275號中華民國100 年7 月13日第一審判決（聲請簡易判決處刑
案號：100 年度偵字第9588號），提起上訴，本院管轄之第二審
合議庭認應適用通常程序，自為第一審判決如下：
    主  文
原判決撤銷。
本件免訴。
    理  由
一、原聲請簡易判決處刑意旨略以：被告林坤仁於民國99年9 月
    8 日下午某時，在臺北縣五股鄉（已於99年12月25日改制為
    新北市五股區，以下同）國道1 號五股交流道附近某處服用
    酒類後，已不能安全駕駛動力交通工具，仍騎乘車牌號碼MC
    H-273 號重型機車，沿臺北縣蘆洲市（已於99年12月25日改
    制為新北市蘆洲區，以下同）環堤大道往成蘆橋（聲請簡易
    判決處刑書誤載為「蘆橋」）方向行駛，於同日下午9 時13
    分許，行經臺北現蘆洲市○○○○○道110 號前時（聲請簡
    易判決處刑書漏載發生車禍之時、地），本應注意汽機車在
    同一車道行駛時，後車與前車之間應保持隨時可以煞停之距
    離及汽車行駛時，駕駛人應注意車前狀況及兩車併行之間隔
    ，並隨時採取必要之安全措施，而依當時情形，天候雖陰、
    然夜間有照明、柏油路面、乾燥無缺陷、無障礙物、視距良
    好，並無不能注意之情事，被告竟疏未注意保持安全距離，
    因煞車不及而撞擊同向車道前方由藍敏華所騎乘之車牌號碼
    QCK-761 號輕型機車，致藍敏華受有右臉及頭皮磨損擦傷併
    感染、右臉、頭皮及頸之挫傷（眼除外，聲請簡易判決處刑
    書漏載之）、右肩胛間挫傷、右踝挫傷等傷害（過失傷害部
    分另由檢察官為不起訴處分），被告亦人車倒地。嗣經警據
    報後前往現場處理，並對被告實施酒精濃度測試，測得其呼
    氣酒精濃度為每公升0.70毫克，始悉上情。因認被告涉犯刑
    法第185 條之3 之服用酒類不能安全駕駛動力交通工具而駕
    駛罪嫌等語。
二、按案件曾經判決確定者，應諭知免訴之判決，並得不經言詞
    辯論為之，刑事訴訟第302 條第1 款、第307 條分別定有明
    文。而上開條文規定，於簡易程序之第二審程序，亦準用之
    ，刑事訴訟法第455 條之1 第3 項、第364 條亦有明文。又
    刑事訴訟法第303 條第2 款規定已經提起公訴或自訴之案件
    ，在同一法院重行起訴者，應諭知不受理之判決，係以已經
    提起公訴或自訴之同一案件尚未經實體上判決確定者為限。
    如果已經實體上判決確定，即應依同法第302 條第1 款諭知
    免訴之判決，而無諭知不受理之可言，最高法院60年度台非
    字第173 號判例意旨可資參照。
三、經查，被告於99年9 月8 日下午7 時許，在臺北縣五股鄉某
    處之不詳檳榔攤內，飲用臺灣啤酒5 罐後，已達反應較慢、
    感覺減低、影響駕駛等輕到中度之酒精中毒程度，不能安全
    駕駛動力交通工具，竟仍無照駕駛車牌號碼MCH-273 號重型
    機車離去。嗣於同日下午9 時13分許，被告行經臺北縣蘆洲
    市○○○道110 號前時，不慎與藍敏華騎乘之車牌號碼QCK-
    791 號輕型機車發生擦撞事故，致雙方均人車倒地，藍敏華
    亦因此受有右臉及頭部磨損擦傷併感染、右臉、頭皮及頸之
    挫傷、右肩胛間挫傷、右踝挫傷之傷害。嗣經到場處理之員
    警實施酒精濃度檢測，測得被告呼氣酒精濃度達每公升0.70
    毫克之犯罪事實，前經臺灣板橋地方法院檢察署檢察官於99
    年11月15日以99年度偵字第25019 號案件偵查終結，向本院
    聲請簡易判決處刑，經本院於99年12月27日以99年度交簡字
    第6430號刑事簡易判決判處罰金新臺幣6 萬5000元，如易服
    勞役，以新臺幣1000元折算1 日，業於100 年1 月28日判決
    確定，並於100 年4 月1 日繳清罰金執行完畢（下稱前案）
    之事實，有上開前案之檢察官聲請簡易判決處刑書、本院刑
    事簡易判決書、臺灣高等法院被告前案紀錄表、臺灣板橋地
    方法院檢察署刑案資料查註紀錄表各1 份在卷足憑，並經本
    院調閱上開前案之偵查卷宗核閱無誤。是以本案檢察官聲請
    簡易判決處刑書所載犯罪事實既與上開前案確定判決認定之
    犯罪事實係屬同一，當為上開前案確定判決之既判力效力所
    及。原審未能究明本件被告已有同一案件先繫屬本院並經判
    決確定在案，原應為免訴之判決，而仍為被告有罪之判決，
    顯有違誤。被告據此上訴，為有理由，自應由本院管轄之第
    二審合議庭將原判決撤銷，另為免訴判決之諭知，以資適法
    。
四、末按，法院得逕以簡易判決處刑者，所科之刑以宣告緩刑、
    得易科罰金或得易服社會勞動之有期徒刑及拘役或罰金為限
    。檢察官聲請以簡易判決處刑之案件，經法院認為有刑事訴
    訟法第451 條之1 第4 項但書第3 款所列「法院於審理後，
    認應為無罪、免訴、不受理或管轄錯誤判決之諭知者」之情
    形，應適用通常程序審判之。刑事訴訟法第449 條第3 項、
    第452 條分別定有明文。依前揭說明，本件為保障當事人之
    審級利益，爰由本院合議庭依通常訴訟程序審判，而以第一
    審法院之地位，自為第一審判決，檢察官如不服本判決，仍
    得於法定期間內，向管轄第二審法院提起上訴，併予敘明。
據上論斷，應依刑事訴訟法第452 條、第455 條之1 第1 項、第
3 項、第369 條第1 項前段、第364 條、第302 條第1 款、第30
7 條，判決如主文。
中    華    民    國    100   年    8     月    29    日
                  刑事第八庭審判長法  官  陳鴻清
                                  法  官  劉安榕
                                  法  官  賴彥魁
上列正本證明與原本無異。
如不服本判決，應於判決送達後10日內，向本院提出上訴書狀，
並應敘述具體理由；其未敘述上訴理由者，應於上訴期間屆滿後
20日內向本院補提理由書（均須按他造當事人之人數附繕本），
「切勿逕送上級法院」。
                                  書記官  楊文祥
中    華    民    國    100   年    8     月    29    日